【裁判字號】    88,中交簡上,260
【裁判日期】    890530
【裁判案由】    過失傷害
【裁判全文】
台灣台中地方法院刑事判決                    八十八年度中交簡上字第二六號
    上  訴  人  臺灣台中地方法院檢察署檢察官
    被      告  乙○○
右上訴人因被告過失傷害案件，不服本院台中簡易庭八十八年度中交簡字第七號中華
民國八十八年四月三十日第一審簡易判決（聲請案號：台灣台中地方法院檢察署八十
八年度偵字第三五四六號、四七六七號），提起上訴，本院管轄第二審之合議庭判決
如左：
    主  文
原判決撤銷。
乙○○因過失傷害人，處有期徒刑肆月，如易科罰金以參佰元折算壹日。
    事  實
一、乙○○於民國八十七年七月三十一日凌晨零時許，駕駛車牌號碼Ｊ二－三八五七
    號自用小客車，沿台中市○○區○○路，由敦化路往文心路方向行駛，途經同市
    ○○路與中清路一○一巷之丁字路口附近，應注意行車速度應依標誌之規定，不
    得超速行駛，及行經無號誌之交岔路口，應減速慢行，作隨時停車之準備，並應
    注意汽車行駛時，駕駛人應注意車前狀況，並隨時採取必要之安全措施，以避免
    發生危險，而當時係有夜間照明之夜晚，晴天，道路無障礙物且視距良好，按其
    情形並無不能注意之情事，詎乙○○應注意上開路段係時速不得超過五十公里之
    路段，竟疏未注意，而以五十至六十公里之時速超速前進，且行經上開無號誌之
    交岔路口並未減速慢行作隨時停車之準備、亦疏未注意車前狀況採取必要之安全
    措施，適甲○○騎乘ＫＰＫ－三八七號機車由其右側同市○○路一○一巷口駛出
    擬至對面路邊，亦疏未注意騎乘機車行至無號誌交岔路口支線道車應暫停讓幹線
    道車先行，即貿然自上揭巷口駛出，兩車因而發生碰撞，致甲○○人車倒地，甲
    ○○因而受有頭部外傷併顱內出血、腦水腫、左側第五蹠股骨折、第四遠端蹠骨
    骨折等傷害。
二、案經甲○○訴請台灣台中地方法院檢察署檢察官偵查後聲請簡易判決處刑。
    理  由
一、訊據被告乙○○坦承在前揭時、地，駕車與由其右側巷口騎乘機車駛出之告訴人
    甲○○發生車禍，致告訴人受有傷害之事實，核與告訴人指述之情節相符，並有
    道路交通事故調查報告表各一紙、照片六幀及診斷證明書三紙在卷可稽。按行車
    速度，應依標誌之規定，道路交通安全規則第九十三條第一項定有明文，被告於
    右揭時、地駕駛汽車超速行駛，已有過咎。又汽車行經無號誌之交岔路口，應減
    速慢行，作隨時停車之準備；再汽車行駛時，駕駛人應注意車前狀況，並隨時採
    取必要之安全措施。道路交通安全規則第九十三條第一項第四款、第九十四條第
    三項亦分別定有明文。被告駕駛車輛，依法自應負有前開各注意義務，而本件車
    禍事故當時係雖係夜晚，然該處有夜間照明設備，而當時天侯晴，道路無障礙物
    且視距良好，有道路交通事故調查報告表可佐，是依其情形，被告顯無不能注意
    之情事，詎其仍於行經無號誌交岔路口時，疏未注意減速慢行，作隨時停車之準
    備，亦疏未注意車前狀況，隨時採取必要之安全措施，而與由告訴人所騎乘之機
    車發生撞擊，其有過失甚明，雖告訴人駕駛重機車行經無號誌之交岔路口未讓幹
    道車先行，亦與有過失，但被告仍難辭過失之責，而本案經送請台灣省台中市區
    車輛行車事故鑑定委員會、台灣省車輛行車事故覆議鑑定委員會鑑定之結果，亦
    均同此認定，有各該鑑定委員會之鑑定意見書、函在卷可資為憑。又告訴人確因
    本次車禍受有頭部外傷併顱內出血、腦水腫、左側第五蹠股骨折、第四遠端蹠骨
    骨折等傷害，是告訴人所受之傷害與被告之過失行為間，顯具有相當因果關係，
    被告自應負過失傷害之罪責。綜上所述，本件被告過失傷害之罪證已臻明確，其
    犯行洵堪認定，應依法論科。
二、核被告乙○○所為，係犯刑法第二百八十四條第一項前段之過失傷害罪。原審對
    被告論罪科刑，固非無見，惟告訴人就本件車禍之發生亦與有過失，被告違反道
    路交通安全規則第九十三條第一項之規定駕車超速行駛、違反同條第一項第四款
    之規定行經無號誌之交岔路口未減速慢行，原審均漏未論及，顯有未洽。檢察官
    上訴意旨據告訴人所述，以被告係酒後駕車，高速撞及停於分隔島間之告訴人，
    且迄未與告訴人達成和解，並無悔意等語，指摘原審量刑過輕，然查，被告於本
    案發生後，經酒精測試之結果，其吐氣中固含有酒精成份，然其吐氣所含酒精成
    份僅為每公升○．一三毫克，未達道路交通安全規則第一百十四條第二款所定不
    得駕車之每公升酒精成份○．二五毫克以上之標準，而依告訴人及被告所駕駛之
    機車及自用小客車車損之情況觀之，告訴人就本案車禍之發生應有駕駛機車行經
    無號誌之交岔路口未讓幹道車先行之過失，經衡酌被告與告訴人就本案車禍發生
    之過失程度，原審量處被告有期徒刑四月，尚屬允洽，上訴意旨指原審量刑不當
    ，雖無理由，惟原判決既有上述可議之處，即屬無可維持，自應由本院將原判決
    撤銷改判。爰審酌被告過失情節之輕重，告訴人所受之傷害，及被告尚未與告訴
    人和解賠償損害及其犯後態度等一切情狀，量處如主文所示之刑，並諭知易科罰
    金之折算標準。
三、據上論斷，應依刑事訴訟法第四百五十五條之一第三項、第三百六十九條第一項
    前段、第三百六十四條、第二百九十九條第一項前段，刑法第二百八十四條第一
    項前段、第四十一條，罰金罰鍰提高標準條例第一條前段、第二條，判決如主文
    。
中        華        民        國    八十九    年    五    月    三十  日
                                臺灣臺中地方法院刑事第二庭
                                    審判長法  官  蔡名曜
                                          法  官  吳幸芬
                                          法  官  呂麗玉
右正本證明與原本無異。
不得上訴。
                                          書記官
中    華    民    國      八十九      年       六      月     一    日
附錄：
刑法第二百八十四條第一項前段
因過失傷害人者，處六月以下有期徒刑、拘役或五百元以下罰金。


司法院資訊處製作；財團法人民間司法改革基金會備份。
